臺灣高等法院刑事裁定
111年度聲字第834號
聲  請  人  臺灣高等檢察署檢察官
受  刑  人  徐沿倫



上列聲請人因受刑人數罪併罰有二裁判以上，聲請定其應執行之
刑（聲請案號：臺灣高等檢察署111年度執聲字第302號），本院
裁定如下：
    主  文
徐沿倫犯如附表所示各罪所處之刑，應執行有期徒刑壹年捌月。
    理  由
一、聲請意旨略以：受刑人徐沿倫（下稱受刑人）因肇事逃逸等
    數罪，先後經判決確定如附表，應依刑法第53條、第51條第
    5款規定，定其應執行之刑，爰依刑事訴訟法第477條第1項
    規定聲請裁定等語。
二、按裁判確定前犯數罪者，併合處罰之，而數罪併罰有二以上
    裁判者，應定其應執行之刑，其宣告多數有期徒刑者，於各
    刑中之最長期以上，各刑合併之刑期以下，定其刑期，但不
    得逾30年，刑法第50條、第51條第5款、第53條分別定有明
    文。再按刑事訴訟法第370條第2項、第3項，已針對第二審
    上訴案件之定應執行之刑，明定有不利益變更禁止原則之適
    用，於分屬不同案件之數罪併罰有應更定執行刑者，本於同
    為定刑裁定應為相同處理之原則，法院於裁定定應執行之刑
    時，自仍應有不利益變更禁止原則法理之考量，亦即另定之
    執行刑，其裁量所定之刑期，不得較重於前定之執行刑加計
    後裁判宣告之刑之總和，否則即與法律秩序理念及法律目的
    之內部界限有違（最高法院103年度第14次刑事庭決議及最
    高法院93年度台非字第192號判決意旨參照）。
三、經查：
  ㈠本院參酌最高法院110年度台抗大字第489號裁定意旨，業已
    向受刑人函詢其對本件之意見，有其民國111年3月4日親自
    簽名之意見查詢表在卷可考(見本院卷第79頁)，合先敘明。
  ㈡受刑人因不能安全駕駛致交通危險罪等案件，先後經法院判
    決判處如附表所示之刑，且咸經確定在案（均詳如附表所示
    ），而本院為附表所示案件犯罪事實最後判決之法院，有本
    院被告前案紀錄表及各該刑事裁判附卷可稽。又其中受刑人
    所犯如附表編號1至3所示之案件，為得易科罰金之罪；如附
    表編號4之案件則為不得易科罰金之罪，屬刑法第50條1項但
    書第1款之情形。茲檢察官依受刑人請求聲請定其應執行之
    刑，此有受刑人110年11月26日親自簽名之調查受刑人是否
    聲請定應執行刑調查表乙份存卷足參（見本院卷第9頁），
    本院審核認聲請為正當，應定其應執行之刑。
  ㈢爰審酌受刑人所犯如附表編號1至2所示之不能安全駕駛致公
    共危險罪、附表編號3所示之無駕駛執照駕車過失傷害罪、
    附表編號4所示之肇事致人傷害逃逸罪，均是漠視自己及公
    眾行車安全，未能遵守交通規則，侵害用路人生命、身體法
    益，並嚴重危害公眾交通安全之行為態樣，並斟酌本件對全
    體犯罪應予之整體非難評價程度，暨前述各罪定應執行刑之
    外部界限（各宣告刑中刑期最長之有期徒刑1年2月以上，各
    刑合併計算之刑期2年以下），及不利益變更禁止原則（其
    中附表編號2至3所示之罪曾經定應執行有期徒刑6月，加計
    附表編號1、4所示之罪，合計刑期為有期徒刑1年11月）等
    應遵守之內部界限，定其應執行之刑如主文所示。
  ㈣末按定應執行之刑，不能因犯罪之一部分所科之刑業經執行
    完畢，而認檢察官之聲請為不合法，予以駁回；至已執行部
    分應如何處理，係檢察官指揮執行問題，與定應執行刑之裁
    定無涉，最高法院著有94年度台抗字第47號裁定、93年度台
    抗字第621號裁定可資參照。本件受刑人所犯如附表編號1所
    示之罪所處之刑，固已於108年11月26日易科罰金執行完畢
    ，此有本院被告前案紀錄表乙份存卷可考（見本院卷第68頁
    ）。然該已執行部分應如何折抵合併所應執行之刑期，屬檢
    察官指揮執行事宜，與定應執行刑之裁定無涉，附此敘明。
四、依刑事訴訟法第477條第1項，刑法第50條第1項第1款、第2
    項、第51條第5款、第53條，裁定如主文。
中　　華　　民　　國　　111 　年　　3 　　月　　15　　日
                  刑事第十五庭  審判長法  官  陳芃宇
                                      法  官  陳勇松
                                      法  官  陳俞伶
以上正本證明與原本無異。
如不服本裁定，應於收受送達後五日內向本院提出抗告狀。
                                      書記官  朱家麒
中　　華　　民　　國　　111 　年　　3 　　月　　15　　日
附表： 　　
編        號  1 2 3         4 罪        名  不能安全駕駛致交通危險罪 不能安全駕駛致交通危險罪 無駕駛執照駕車過失傷害罪 肇事致人傷害逃逸罪 宣   告   刑  有期徒刑3月 有期徒刑4月 有期徒刑3月 有期徒刑1年2月 犯 罪 日 期  108年7月9日4時30分許 107年9月1日9時許 107年9月1日9時26分許 107年9月1日9時30分許 偵查（自訴）機關年度案號  臺灣桃園地方檢察署108年度速偵字第3205號 臺灣桃園地方檢察署107年度偵字第25261號   最後事實審 法    院 臺灣桃園地方法院 臺灣桃園地方法院  臺灣高等法院  案    號 108年度桃交簡字第1794號 108年度交訴字第21號  110年度交上訴字第30號  判決日期 108年9月3日 109年10月15日  110年5月13日 確定判決 法    院 臺灣桃園地方法院 臺灣桃園地方法院  臺灣高等法院  案    號 108年度桃交簡字第1794號 108年度交訴字第21號  110年度交上訴字第30號  確定日期 108年9月30日 109年11月17日  110年6月17日 可否易科罰金          是        是        是         否 備        註  臺灣桃園地方檢察署108年度執字第15769號（已執畢)   臺灣桃園地方檢察署110年度執字第30號，原判決已定應執行有期徒刑6月  臺灣桃園地方檢察署110年度執字第10117號